【裁判字號】    97,審易,2279
【裁判日期】    980413
【裁判案由】    電子遊戲場業管理條例
【裁判全文】
臺灣高雄地方法院刑事判決            97年度審易字第2279號
公  訴  人  臺灣高雄地方法院檢察署檢察官
被      告  甲○○
上列被告因違反電子遊戲場業管理條例案件，經檢察官提起公訴
（97年度偵字第23831 號），本院判決如下：
    主  文
甲○○共同違反未依電子遊戲場業管理條例規定，辦理營利事業
登記者，不得經營電子遊戲場業之規定，處有期徒刑肆月，如易
科罰金，以新台幣壹仟元折算壹日。扣案「虎王」電子遊戲機具
共貳台（各含IC板壹塊、共貳塊）及現金新台幣壹佰元均沒收。
    事  實
一、甲○○明知未依電子遊戲場業管理條例規定辦理營利事業登
    記不得經營電子遊戲場業，竟與乙○○共同基於違法經營電
    子遊戲場業之犯意聯絡，自民國97年8 月3 日起，逕向乙○○借用其位於高雄縣大寮鄉○○路○段1179號「快樂卡拉OK
    」旁之住處，擺設利用電、電子、電腦、機械或其他類似方
    式操控，藉以產生或顯示聲光影像、圖案、動作之「虎王」
    電子遊戲機具2 台，供不特定顧客投入現金加以把玩，並由
    乙○○在場看管，據此方式共同非法經營電子遊戲場業。嗣
    於同年月8 日19時許，為警前往執行臨檢而查獲，另扣得其
    所有上述「虎王」電子遊戲機具2 台（各含IC板1 塊，共2
    塊）及新台幣（以下同）10元硬幣10枚（共計100 元），且
    該2 台電子遊戲機具於查獲之際均仍插電營業中，進而查悉
    上情。
二、案經高雄縣政府警察局林園分局報請台灣高雄地方法院檢察
    署檢察官偵查起訴。
    理  由
壹、本件關於證據能力之意見：
    觀乎證人乙○○前於警詢及偵查中針對扣案電子遊戲機具是
    否係由被告擺放一節，所述均核與本院審理中證述者大抵相
    符，是依刑事訴訟法第159 條之1 第2 項、第159 條之2 規
    定意旨，自應逕以該證人於本院審理中之證述採為認定事實
    之依據，再無引用其先前在警詢及偵查中陳述之必要。
貳、實體部分：
  一、訊之被告乃矢口否認有何違反電子遊戲場業管理條例犯行
      ，辯稱：扣案電子遊戲機具2 台及現金均係乙○○之友人
      所擺設，因為伊以前在乙○○那邊工作，所以才會幫乙○○的朋友背罪云云。惟查：
    (一)被告並未依電子遊戲場業管理條例規定辦理營利事業登記
      ，依法不得經營電子遊戲場業；又上述扣案「虎王」電子
      遊戲機具2 台乃自97年8 月3 日起即擺放在乙○○位於「
      快樂卡拉OK」旁之住處，嗣於同年月8 日19時許為警前往
      該址執行臨檢，除查獲前開電子遊戲機具2 台外，另在機
      具內併予扣得10元硬幣10枚（共計100 元），且該2 台電
      子遊戲機具於查獲之際均仍插電運作等情，各經證人乙○○、查獲員警即丙○○2 人先後到庭證述綦詳，並有案發
      現場查獲照片10幀在卷可稽，另有扣案前開「虎王」電子
      遊戲機具2 台（各含IC板1 塊，共2 塊）及現金100 元等
      物品可資憑佐，此亦為被告在本院審理中是認無訛，故此
      部分之事實堪予認定。
    (二)又被告雖迭以前詞置辯，然觀乎其先前於警詢及偵查中均
      已明確供稱：前開電子遊戲機具2 台均係伊所有之物，並
      由伊擺放在案發地點等語在卷，直至本院審理中方始翻異
      前詞，足見被告先後所述確屬矛盾不一，實難徒以其片面
      否認之詞，即率爾採為有利於被告之認定。是本院參諸證
      人乙○○乃到庭證稱：被告確有向其洽借前開住處用以擺
      放扣案電子遊戲機具2 台等語屬實；另佐以證人即查獲員
      警丙○○亦於審判中結證詳述：本件案發後，係委由乙○○以電話聯絡負責人即被告到場處理，被告到場後除表示
      自己是負責人外，亦以隨身所攜帶之鑰匙開啟扣案機台，
      再由員警取出IC板及零錢等情，綜此足見扣案前開電子遊
      戲機具確係被告所有並擺放在案發地點無訛，是其空言否
      認上情，顯係臨訟卸責之詞，洵無足採。
    (三)另被告前於警詢及偵查中雖狡稱扣案機台係供自己把玩之
      用，且證人乙○○亦於審判中證稱：其當時係在場幫忙顧
      著不要讓別人把玩機台云云。然參以前開電子遊戲機具2
      台遭警查獲之際均仍插電運作中，且為警在機台內併予查
      扣10元硬幣10枚之情，業如前述。又該等電子遊戲機台雖
      係擺放在乙○○住處內，但擺放地點非但緊鄰「快樂卡拉
      OK」，且乙○○住處大門並未關閉，任何人均得自由進出
      該址一節，亦據證人乙○○、丙○○2 人證述屬實且互核
      相符，並有前開卷附現場照片可證，是本院衡諸常情，倘
      該等電子遊戲機具果係被告為供個人把玩之用，實毋須特
      地載運前往乙○○之住處擺放，更無庸長時間插電任其運
      作以致虛耗電能。況若被告及乙○○確有避免他人把玩前
      開電子遊戲機具之意，當可逕將機台電源切斷，又豈有必
      須委由乙○○隨時在場看顧之理？就此足見證人乙○○此
      部分所述誠屬無稽，委無足採。再承前所述，被告自身既
      有鑰匙可供隨時開啟機台，依理亦無須自行投入零錢方得
      把玩機台。準此，本院茲就上揭各情交參以觀，扣案電子
      遊戲機具2 台確係被告所擺放用供不特定顧客投入現金加
      以把玩，並委由乙○○在場看管，據此方式共同非法經營
      電子遊戲場業。職是，本件事證明確，被告前揭犯行洵堪
      認定，應依法論科。
  二、核被告甲○○所為，係違反電子遊戲場業管理條例第15條
      未辦理營利事業登記者，不得經營電子遊戲場業之規定，
      應依同法第22條處斷。被告與乙○○2 人就前揭犯行，彼
      此間具有犯意聯絡與行為分擔，應論以共同正犯。又被告
      自97年8 月3 日起迄同年月19日遭警查獲時止，期間內反
      覆違法經營電子遊戲場業之犯行，乃係基於單一犯意，在
      密切接近之一定時、地，持續實行之多次犯罪行為，應依
      集合犯論以一罪。爰審酌被告犯罪之目的、手段及動機，
      擺放時間非長且所得利益雖屬非鉅，然其犯罪後竟飾詞否
      認犯行，甚而任意推諉他人，惡性重大，實有嚴懲之必要
      ，遂量處如主文所示之刑，並諭知易科罰金折算標準，以
      資懲儆。此外，扣案「虎王」電子遊戲機具2 台（各含IC
      板1 塊、共2 塊）及現金100 元均係被告所有，且各係供
      實施本件犯罪所用之物及因犯罪所得之物，爰分別依刑法
      第38條第1 項第2 款、第3 款規定併予宣告沒收，附此敘
      明。
參、末查，本件經審理結果，除被告所涉犯行已判決如上外，另
    證人乙○○似涉有共同違法經營電子遊戲場業罪嫌，是此部
    分宜由檢察官另為適法之處理。
據上論斷，應依刑事訴訟法第299 條第1 項前段，電子遊戲場業
管理條例第15條、第22條，刑法第11條前段、第28條、第41條第
1 項前段、第38條第1 項第2 款、第3 款，罰金罰鍰提高標準條
例第2 條，判決如主文。
中    華    民    國    98    年    4     月    13    日
                  刑事第十庭  法  官    陳明呈
以上正本證明與原本無異。
如不服本判決應於收受送達後10日內向本院提出上訴書狀，並應
敘述具體理由；如未敘述上訴理由者，應於上訴期間屆滿後20日
內向本院補提理由書（均須按他造當事人之人數附繕本）「切勿
逕送上級法院」。
中    華    民    國    98    年    4     月    13    日
                              書記官    張琇晴
附錄本判決論罪科刑之法條：
電子遊戲場業管理條例第15條
未依本條例規定辦理營利事業登記者，不得經營電子遊戲場業。
電子遊戲場業管理條例第22條
違反第15條規定者，處行為人1 年以下有期徒刑、拘役或科或併
科新台幣50萬元以上250 萬元以下罰金。


司法院資訊處製作；財團法人民間司法改革基金會備份。
